【裁判字號】    99,易,338
【裁判日期】    990423
【裁判案由】    恐嚇
【裁判全文】
臺灣高雄地方法院刑事判決               99年度易字第338號
公  訴  人  臺灣高雄地方法院檢察署檢察官
被      告  乙○○
上列被告因恐嚇案件，經檢察官提起公訴（98年度偵字第37283
號），嗣因被告於準備程序就被訴事實為有罪陳述，經本院合議
庭裁定由受命法官獨任依簡式審判程序獨任審理，並判決如下：
    主  文
乙○○以加害生命之事，恐嚇他人致生危害於安全，處拘役伍拾
日，如易科罰金，以新臺幣壹仟元折算壹日。緩刑貳年。
    事  實
一、乙○○住在高雄市○○路83號4 樓，與鄰居丙○○素有嫌隙
    ，於民國98年11月14日上午9 時50分，因認丙○○洗衣服發
    出噪音，前往理論後，雙方發生爭執。乙○○竟進入住處，
    手執水果刀1 支復行外出，站在樓梯口間，向丙○○恫稱：
    「要殺你！」等語，以此加害生命之事，致丙○○心生畏懼
    。適丙○○之友人王安良來訪，見狀出面阻止，乙○○乃收
    回水果刀。
二、案經丙○○訴由高雄市政府警察局三民第二分局報請臺灣高
    雄地方法院檢察署檢察官偵查起訴。
    理  由
一、本件被告乙○○所犯係死刑、無期徒刑、最輕本刑為3 年以
    上有期徒刑以外之罪，其於準備程序中就被訴事實均為有罪
    陳述，經法官告知簡式審判程序之旨，並聽取檢察官及被告
    之意見後，經本院合議庭裁定由受命法官獨任進行簡式審判
    程序。
二、上揭事實業據被告坦承不諱，核與證人即被害人丙○○、證
    人王安良分別於警詢及偵查中證述之情節相符，足見被告任
    意性之自白核與事實相符，堪以採信。是本件事證明確，被
    告犯行堪以認定，應予依法論罪科刑。
三、核被告所為，係犯刑法第305 條之以加害生命之事，恐嚇他
    人致生危害於安全罪。爰審酌被告不思和平處理鄰居間相處
    糾紛，反而以上開言詞、方式恫嚇被害人，造成其內心恐懼
    ，所為實屬可議，惟念及被告終能對自己所為表示悔悟，且
    與被害人達成和解，向被害人表示歉意，經被害人表示不再
    追究等情，有本院和解筆錄、被害人刑事陳述狀各1 份可憑
    （見本院易字卷第11至14頁），及其犯罪之動機、目的、手
    段、教育程度為大學畢業、家境小康（見警卷第1 頁）等一
    切情狀，量處如主文所示，併諭知易科罰金之折算標準。末
    本院審酌被告犯後終能與被害人達成和解，顯露悔意，信其
    經此起訴、審判及刑之宣告後，應知警惕而無再犯之虞，爰
    依刑法第74條第1 項第1 款之規定，併予宣告不附負擔之緩
    刑2 年，以啟自新。
據上論斷，應依刑事訴訟法第273 條之1 第1 項、第299 條第1
項前段，刑法第305 條、第41條第1 項前段、第74條第1 項第1
款，刑法施行法第1 條之1 ，判決如主文。
本案經檢察官甲○○到庭執行職務。
中    華    民    國    99    年    4     月    23    日
                  刑事第十四庭   法  官   李俊霖
以上正本證明與原本無異。
如不服本判決應於收受送達後10日內向本院提出上訴書狀，並應
敘述具體理由；如未敘述上訴理由者，應於上訴期間屆滿後20日
內向本院補提理由書（均須按他造當事人之人數附繕本）「切勿
逕送上級法院」。
中    華    民    國    99    年    4     月    23    日
                                 書記官   武凱葳
附錄本判決論罪之法條：
中華民國刑法第305條
以加害生命、身體、自由、名譽、財產之事，恐嚇他人致生危害
於安全者，處2 年以下有期徒刑、拘役或3 百元以下罰金。

司法院資訊處製作；財團法人民間司法改革基金會備份。
